【裁判字號】    90,台上,7724
【裁判日期】    901220
【裁判案由】    違反藥事法
【裁判全文】
最高法院刑事判決                                九十年度台上字第七七二四號
    上  訴  人  甲○○
右上訴人因違反藥事法案件，不服台灣高等法院台中分院中華民國八十八年十月二十
七日第二審判決（八十八年度上訴字第八一五號，起訴案號：台灣台中地方法院檢察
署八十七年度偵字第一五四九九號），提起上訴，本院判決如左：
    主  文
上訴駁回。
    理  由
按刑事訴訟法第三百七十七條規定，上訴於第三審法院，非以判決違背法令為理由，
不得為之。是提起第三審上訴，應以原判決違背法令為理由，係屬法定要件。如果上
訴理由狀並未依據卷內訴訟資料，具體指摘原判決不適用何種法則或如何適用不當，
或所指摘原判決違法情事，顯與法律規定得為第三審上訴理由之違法情形，不相適合
時，均應認其上訴為違背法律上之程式，予以駁回。本件原判決維持第一審論處上訴
人甲○○違反藥事法罪刑，已詳認定犯罪事實之依據及憑以認定之理由，並對上訴
人否認犯罪之辯詞，如何不足採信，均已依據卷內資料予以指駁及說明，從形式上觀
察，原判決並無任何違背法令之處。上訴意旨略以：其出售之神龍油等三種男性持久
液，經行政院衛生署藥物食品檢驗局檢驗結果，未鑑別出：Benzocaine等各成分，即
非藥物當非屬禁藥，雖該署中醫藥委員會鑑定結果，認均未經核准輸入，核屬禁藥，
但此鑑定僅就送鑑定樣品之外觀記載而為之，未經儀器鑑定，原審未再予查證，僅自
外觀即判斷屬禁藥，自有未盡調查證據之違法。又所出售者既非藥物，並不能達到出
售禁藥之結果，應屬不能犯，原判決予以論罪，亦有適用法則不當之違法云云。惟查
：藥事法所稱藥品，係指下列各款之一之原料藥及製劑：一、載於中華藥典或經中央
衛生主管機關認定之其他各國藥典、公定之國家處方集，或各該補充典籍之藥品。二
、未載於前款，但使用於診斷、治療、減輕或預防人類疾病之藥品。三、其他足以影
響人類身體結構及生理機能之藥品。四、用以配製前三款所列之藥品；該法第六條定
有明文。本件原判決於理由中已詳為說明，上訴人所販售之神龍油等三種男性持久液
，既稱係屬進口物品，而由包裝盒記載係由中藥製成，具有主治陽萎增強男性性功能
之療效，乃參酌行政院衛生署中醫藥委員會鑑定結果，並以該署藥物食品檢驗局僅能
證明無所列鑑別成分而已，因而認均屬禁藥，所為論斷俱有卷內資料可稽。原審既已
說明其認定為禁藥之所憑，且所為認定亦與上開法條規定相合，因而以販賣禁藥論處
，自無上訴意旨所指之適用法則不當之情事。上訴意旨徒就原審採證認事職權之適法
行使，任意指摘，漫指原審有調查未盡之違法，尚不足據以辨認原判決已具備違背法
令之形式，其上訴違背法律上之程式，應予駁回。
據上論結，應依刑事訴訟法第三百九十五條前段，判決如主文。
中      華      民      國     九十     年     十二     月     二十     日
                              最高法院刑事第二庭
                                  審判長法官  莊  來  成
                                        法官  謝  俊  雄
                                        法官  白  文  漳
                                        法官  蘇  振  堂
                                        法官  吳  昆  仁
      右正本證明與原本無異
                                              書  記  官
中      華      民      國     九十     年     十二     月    二十六    日


司法院資訊處製作；財團法人民間司法改革基金會備份。
